臺灣臺中地方法院刑事判決             100年度訴字第2550號
公  訴  人  臺灣臺中地方法院檢察署檢察官
被      告  林榮照
上列被告因違反毒品危害防制條例案件，經檢察官提起公訴（10
0年度毒偵字第1776、2032、2434、2435號），本院依簡式審判
程序判決如下：
    主  文
林榮照施用第一級毒品，累犯，共四罪，各處有期徒刑壹年。應
執行有期徒刑貳年貳月。
    事  實
一、林榮照前因自民國88年1月12日起至同月15日止施用第二級
    毒品案件，經本院以88年度中簡字第596號判處有期徒刑5月
    確定。因施用第一級毒品案件，經本院以96年度訴字第3690
    號判處有期徒刑9月確定，因詐欺案件，經本院以97年度易
    字第1044號判處有期徒刑8月確定，上開2案，嗣經送監接續
    執行，甫於98年6月2日縮刑期滿而執行完畢。另因施用毒品
    案件，經本院以87年度毒聲字第2594號裁定送觀察、勒戒後
    ，認無繼續施用毒品之傾向，於87年11月2日執行完畢，並
    經臺灣臺中地方法院檢察署檢察官以87年度偵字第22896號
    為不起訴處分確定；復因首揭施用毒品案件，經本院以88年
    度毒聲字第260號裁定送觀察、勒戒後，認有繼續施用毒品
    之傾向，再經本院以88年度毒聲字第982號裁定送強制戒治
    ，嗣經戒治所評定合格，認無繼續戒治之必要，由本院以88
    年度毒聲字第5683號裁定停止戒治，於88年10月13日停止戒
    治，所餘戒治期間付保護管束，並於89年2月10日保護管束
    期滿未經撤銷停止戒治，而執行完畢。詎林榮照仍不知悔改
    ，復基於施用第一級毒品海洛因之犯意，先後為下列施用第
    一級毒品海洛因之犯行：
  (一)於100年4月21日下午3時許，在其位於臺中市○○區○○里
    ○○路299巷15號住處，以將第一級毒品海洛因粉末置入注
    射針筒內加水後，再以針筒注射手臂血管之方式，施用第一
    級毒品海洛因1次。嗣於同月22日，經臺灣臺中地方法院檢
    察署觀護人通知到署，並由該署採尿員採集其尿液送驗，結
    果呈嗎啡陽性反應，始悉上情。
  (二)於100年5月12日上午某時許，在其上開住處，以將第一級毒
    品海洛因粉末置入注射針筒內加水後，再以針筒注射手臂血
    管之方式，施用第一級毒品海洛因1次。嗣於同月13日，經
    臺灣臺中地方法院檢察署觀護人通知到署，並由該署採尿員
    採集其尿液送驗，結果呈嗎啡陽性反應，始悉上情。
  (三)於100年6月9日中午某時許，在其上開住處，以將第一級毒
    品海洛因粉末置入注射針筒內加水後，再以針筒注射手臂血
    管之方式，施用第一級毒品海洛因1次。嗣於同月10日，經
    臺灣臺中地方法院檢察署觀護人通知到署，並由該署採尿員
    採集其尿液送驗，結果呈嗎啡陽性反應，始悉上情。
  (四)於100年6月23日下午某時許，在其上開住處，以將第一級毒
    品海洛因粉末置入注射針筒內加水後，再以針筒注射手臂血
    管之方式，施用第一級毒品海洛因1次。嗣於同月24日，經
    臺灣臺中地方法院檢察署觀護人通知到署，並由該署採尿員
    採集其尿液送驗，結果呈嗎啡陽性反應，始悉上情。
二、案經臺灣臺中地方法院檢察署觀護人簽由臺灣臺中地方法院
    檢察署檢察官偵查起訴。
    理  由
一、按除被告所犯為死刑、無期徒刑、最輕本刑為3年以上有期
    徒刑之罪或高等法院管轄第一審案件者外，於刑事訴訟法第
    273條第1項程序進行中，被告先就被訴事實為有罪之陳述時
    ，審判長得告知被告簡式審判程序之旨，並聽取當事人、代
    理人、辯護人及輔佐人之意見後，裁定進行簡式審判程序；
    除簡式審判程序、簡易程序及第376條第1款、第2款所列之
    罪之案件外，第一審應行合議審判；刑事訴訟法第273條之
    1第1項、第284條之1分別定有明文。本件被告林榮照所犯係
    死刑、無期徒刑、最輕本刑為3年以上有期徒刑或高等法院
    管轄第一審案件以外之罪，且於本院行準備程序時就被訴事
    實為有罪之陳述，經受命法官告知簡式審判程序之旨，並聽
    取公訴人、被告之意見後，本院合議庭認無不得或不宜改依
    簡式審判程序進行之處，經評議結果，裁定改由受命法官獨
    任行簡式審判程序，合先敘明。
二、訊據被告林榮照對於上開施用第一級毒品海洛因之犯行，均
    坦承不諱，且其先後於100年4月22日、同年5月13日、同年6
    月10日、同月24日，經臺灣臺中地方法院檢察署觀護人通知
    到署，並由該署採尿員採集其尿液送驗，結果均呈嗎啡陽性
    反應，此有臺灣臺中地方法院檢察署施用毒品犯受保護管束
    人尿液檢體監管紀錄表、中山醫學大學附設醫院檢驗科藥物
    檢測中心尿液檢驗報告各4紙在卷可稽，足徵被告之自白確
    與事實相符。另按毒品危害防制條例於92年7月9日修正公布
    ，自93年1月9日施行，其中第20條、第23條將施用毒品之刑
    事處遇程序，區分為「初犯」及「5年內再犯」、「5年後再
    犯」。依其立法理由之說明：「初犯」，經觀察、勒戒或強
    制戒治後，應為不起訴處分或不付審理之裁定；經觀察、勒
    戒或強制戒治執行完畢釋放後，「5年內再犯」者，因其再
    犯率甚高，原實施之觀察、勒戒及強制戒治既已無法收其實
    效，爰依法追訴或裁定交付審理。至於經觀察、勒戒或強制
    戒治執行完畢釋放後，「5年後再犯」者，前所實施之觀察
    、勒戒或強制戒治已足以遮斷其施用毒品之毒癮，為期自新
    及協助其斷除毒癮，仍適用「初犯」規定，先經觀察、勒戒
    或強制戒治之程序。從而依修正後之規定，僅限於「初犯」
    及「5年後再犯」二種情形，始應先經觀察、勒戒或強制戒
    治程序。倘被告於5年內已再犯，經依法追訴處罰，縱其第3
    次（或第3次以上）再度施用毒品之時間，在初犯經觀察、
    勒戒或強制戒治執行完畢釋放5年以後，已不合於「5年後再
    犯」之規定，且因已於「5年內再犯」，顯見其再犯率甚高
    ，原實施觀察、勒戒或強制戒治，已無法收其實效，即應依
    該條例第10條處罰（最高法院97年度第5次刑事庭會議決議
    參照）。本件被告前因施用毒品，經觀察、勒戒後，於87年
    11月2日執行完畢，又於5年內之88年1月12日起至同月15日
    止施用第二級毒品，經本院以88年度中簡字第596號判處有
    期徒刑5月確定，有臺灣臺中地方法院檢察署刑案資料查註
    紀錄表及臺灣高等法院被告前案紀錄表各1份在卷可考，則
    其再犯本件施用第一級毒品犯行，按諸前揭說明，自無毒品
    危害防制條例第20條第3項規定之適用，而應按同條例第23
    條第2項規定，依法論科。本件事證明確，被告施用第一級
    毒品海洛因之犯行，均堪認定。
三、核被告林榮照所為，均係犯毒品危害防制條例第10條第1項
    之施用第一級毒品罪。被告為施用第一級毒品，而持有該級
    毒品，其持有之低度行為，應為施用之高度行為所吸收，均
    不另論罪。被告所犯上開4罪，係犯意各別、行為互殊，應
    予分論併罰。被告前因施用第一級毒品案件，經本院以96年
    度訴字第3690號判處有期徒刑9月確定，因詐欺案件，經本
    院以97年度易字第1044號判處有期徒刑8月確定，上開2案，
    嗣經送監接續執行，甫於98年6月2日縮刑期滿而執行完畢等
    情，此有臺灣臺中地方法院檢察署刑案資料查註紀錄表及臺
    灣高等法院被告前案紀錄表各1份在卷可稽，其於受有期徒
    刑執行完畢後，5年以內故意再犯本件有期徒刑以上之4罪，
    均為累犯，應依刑法第47條第1項規定，各加重其刑。爰審
    酌被告曾因施用毒品經送觀察、勒戒、強制戒治後，仍未能
    戒斷，再犯本案之罪，顯然未能善體國家設置觀察、勒戒、
    強制戒治機構，協助毒品施用者戒除毒癮之良法美意，復於
    本案審理期間經本院發布通緝始為警緝獲到案，及其犯罪之
    動機、目的、家庭經濟狀況勉持之生活狀況、國中畢業之智
    識程度、品行、所生危害，暨犯罪後坦承犯行，態度尚屬良
    好等一切情狀，分別量處如主文所示之刑，並定其應執行之
    刑。
據上論斷，應依刑事訴訟法第273條之1第1項、第299條第1項前
段，毒品危害防制條例第10條第1項，刑法第11條前段、第47條
第1項、第51條第5款，判決如主文。
本案經檢察官劉文賓到庭執行職務。
中    華    民    國   100    年    12    月    26    日
                  刑事第十六庭  法  官  鄭舜元
以上正本證明與原本無異。
如不服本判決應於收受判決後10日內向本院提出上訴書狀，並
應應敘述具體理由。其未敘述上訴理由者，應於上訴期間屆滿
後20日內向本院補提理由書(均須按他造當事人之人數附繕本)
「切勿逕送上級法院」。
                                書記官  黃聖心
中    華    民    國   100    年    12    月    26    日
附錄：論罪科刑法條：
毒品危害防制條例第10條
施用第一級毒品者，處6月以上5年以下有期徒刑。
施用第二級毒品者，處3年以下有期徒刑。